臺灣彰化地方法院刑事判決
111年度易字第549號
公  訴  人  臺灣彰化地方檢察署檢察官
被      告  游吉村


上列被告因竊盜案件，經檢察官提起公訴（111年度偵字第5923
號），本院判決如下：
    主    文
游吉村犯竊盜罪，累犯，處有期徒刑參月，如易科罰金，以新臺
幣壹仟元折算壹日。未扣案之犯罪所得砂輪機壹個、測距儀壹個
與套筒壹組均沒收，於全部或一部不能沒收或不宜執行沒收時，
追徵其價額。
    犯罪事實
一、游吉村於民國111年1月初，受僱於王忠豪在彰化縣和美鎮和
    群國中施工，其明知放在和群國中工具室裡的砂輪機、測距
    儀與套筒均為王忠豪所有，竟意圖為自己不法所有，基於竊
    盜之犯意，於111年1月9日13時許，徒手竊取王忠豪放在和
    群國中工具室裡的砂輪機、測距儀各1支、套筒1組得手。嗣
    經王忠豪發現，屢經催討無果後，報警查悉上情。
二、案經王忠豪訴由彰化縣警察局和美分局報告臺灣彰化地方檢
    察署檢察官偵查起訴。
    理    由
一、本件以下所引用被告游吉村以外之人於審判外之言詞或書面
    陳述，業經於審理期日踐行調查證據程序，檢察官及被告均
    已當庭表示無意見，且迄至言詞辯論終結前亦未聲明異議，
    本院審酌該等言詞或書面陳述之製作及取得，並無證據顯示
    有何違背程序規定而欠缺適當性之情事，應有證據能力；非
    供述證據部分，則經本院於審理中提示並告以要旨而為調查
    時，檢察官及被告均未表示無證據能力，且經本院審酌該等
    證據作成及取得之程序均無違法之處，故均有證據能力。
二、認定犯罪事實所憑之證據及理由：
　　訊據被告固坦承於111年1月初受僱於告訴人王忠豪，並依照
    告訴人指示，前往和群國中施工；及坦承砂輪機、測距儀各
    1支、套筒1組現均處於其支配管理之下之事實，惟矢口否認
    有何竊盜犯行，辯稱：砂輪機、測距儀與套筒3個工具都是
    告訴人於111年1月8日交給我的（偵查中一度陳稱沒有拿測
    距儀、嗣後改稱測距儀是我的、又改稱測距儀是告訴人交付
    的），告訴人交給我後請我第二天帶到和群國中施工，但第
    二天我去和群國中時，因為工作室的門沒有開，所以我只好
    回去，工具就一直放在車上等語。經查：
　㈠被告於111年1月初受僱於告訴人王忠豪，於111年1月9日前往
    和群國中施工；及砂輪機、測距儀各1支、套筒1組現均處於
    其支配管理之下之事實，除被告供述外，核與告訴人、證人
    即與被告一同施工之工人鄭世凱之證述相符，並經被告當庭
    攜帶其帶回家之砂輪機、測距儀各1個、套筒1組到庭。
　㈡被告因對告訴人有所不滿，故將告訴人所有、放置於和群國
    中工具室內之砂輪機、測距儀各1支、套筒1組攜帶回家據為
    己有之事實，經與被告一同施工之證人鄭世凱證述稱：1月9
    日下午，我當時工作結束要載被告與我妻子、女兒離開和群
    國中，當時被告說他只做到今天，所以我有幫被告將他的工
    具帶上車，隨後要離開時，被告又回去拿了砂輪機、測距儀
    ，我就問被告為什麼拿這些，被告就說這些是要抵工錢的；
    測距儀是我載被告去買的，我有看到告訴人把買測距儀的錢
    給被告等語明確，並有證人鄭世凱駕駛車號00-0000號車輛
    抵達和群國中及離開和群國中之監視器影片及翻拍照片為證
    ，足證被告確實有竊取告訴人所有之砂輪機、測距儀與套筒
    。
　㈢被告有將告訴人所有之砂輪機、測距儀與套筒據為己有之不
    法所有意圖之事實，除經證人鄭世凱證述被告陳稱要拿來抵
    工資等語明確（按：告訴人否認有積欠工資）外，並經告訴
    提出其與被告之LINE對話為證，證明告訴人遭被告取走工具
    後，不斷以LINE要求被告將工具返還，被告卻不予理會等情
    ，足證被告確實有將告訴人所有之砂輪機、測距儀與套筒據
    為己有之不法所有意圖。　
　㈣被告雖以上情置辯，然被告稱上開物品為告訴人所交付，因
    為工作室門沒有開，所以東西一直放在車上等語，與告訴人
    及證人鄭世凱之證述不符，且被告當日係乘坐證人鄭世凱之
    車輛到和群國中等情，有監視器畫面在卷為證，也明顯與被
    告所述因為工作室的門沒開，所以無法施工只好放在車上等
    語不符；而被告經告訴人催促討還工具後，亦遲遲不返還工
    具，有告訴人所提出之LINE為證，亦足證被告欲將上開物品
    據為己有而如上述，故被告所辯，均難以採信。
  ㈤從而，本案事證明確，被告犯行堪以認定，應依法論科。
三、論罪科刑：
  ㈠核被告所為，係犯刑法第320條第1項竊盜罪。
　㈡被告前因數件竊盜案件，經法院定應執行刑有期徒刑2年7月
    ，於107年2月27日執行完畢等情，有臺灣高等法院被告前案
    紀錄表在卷可按，其於受有期徒刑執行完畢後5年以內，故
    意再犯本件法定刑為有期徒刑以上之罪，為累犯。被告前因
    竊盜案件入獄服刑，卻又再犯本案竊盜案件，顯未因之前刑
    罰之執行而心生警惕，其對於刑罰之反應力明顯薄弱，且本
    件亦未因累犯之加重而有罪刑不相當或過苛之情，本院認被
    告有依刑法第47條第1項規定加重其刑之必要，爰依法加重
    其刑。
  ㈢爰審酌被告除前揭構成累犯之前案紀錄外，另有多次竊盜之
    前科紀錄，竟又再次竊取他人財物，顯然欠缺法紀觀念及尊
    重他人財產權之觀念；另審酌被告否認犯行之犯後態度；而
    本案被告所竊取之財物價值不高，並經被告將竊取之物攜帶
    到庭要返還告訴人，然告訴人經通知而未到庭，經本院當庭
    以電話詢問後，告訴人表示現在已經用不到該工具，不欲受
    領等情，經本院記明筆錄；暨斟酌被告自稱國中畢業之智識
    程度、之前從事水電工作，現擔任臨時工，與兒子同住等一
    切情狀，量處如主文所示之刑，並諭知易科罰金之折算標準
    。
四、本件被告就其竊盜犯行之犯罪所得為砂輪機、測距儀各1支
    、套筒1組，該等物品並未扣案，亦未實際合法發還被害人
    （經告訴人拒領），故此部分犯罪之不法所得，應依刑法第
    38條之1第1項前段、第3項之規定宣告沒收，如全部或一部
    不能沒收或不宜執行沒收時，追徵其價額。
五、據上論斷，應依刑事訴訟法第299條第1項前段，判決如主文
    。
本案經檢察官朱健福提起公訴，檢察官鄭積揚到庭執行職務。
中　　華　　民　　國　　111 　年　　11　　月　　24　　日
                  刑事第八庭        法  官  陳怡潔
以上正本證明與原本無異。
如不服本判決應於收受判決後20日內，向本院提出上訴書狀，並
應敘述具體理由。其未敘述上訴理由者，應於上訴期間屆滿後20
日內向本院補提理由書(均須按他造當事人之人數附繕本)「切勿
逕送上級法院」。
告訴人或被害人對於判決如有不服具備理由請求檢察官上訴者，
其上訴期間之計算係以檢察官收受判決正本之日期為準。
中　　華　　民　　國　　111 　年　　11　　月　　24　　日
                                    書記官  謝儀潔

附錄本案論罪科刑法條：
中華民國刑法第320條
意圖為自己或第三人不法之所有，而竊取他人之動產者，為竊盜
罪，處5年以下有期徒刑、拘役或50萬元以下罰金。
意圖為自己或第三人不法之利益，而竊佔他人之不動產者，依前
項之規定處斷。
前二項之未遂犯罰之。